臺灣基隆地方法院民事判決　　　　　　　　 96年度親字第9號
原　　　告　丙○○
被　　　告　乙○○
　　　　　即彭冠綸
兼上一人
法定代理人　甲○○
上列聲請人聲請否認子女事件，本院於中華民國96年4月12日言
詞辯論終結，判決如下：
    主  文
原告之訴駁回。
訴訟費用由原告負擔。
    事實及理由
一、原告起訴主張其與被告甲○○於民國 (下同)93年6月22日結
    婚，雙方婚前即已發現被告甲○○懷孕，嗣被告甲○○於95
    年93年11月22日產下被告乙○○即彭冠綸，同年12月間原告
    委託訴外人科妍生物科技股份有限公司辦理親子DNA鑑定，
    鑑定結果證實被告乙○○即彭冠綸並非原告之親生子女，兩
    造即於96年1月31日離婚，為此提起否認子女之訴。並聲明
    ：確認原告與被告甲○○婚姻關係存續中所生子女乙○○即
    彭冠綸，並非原告與被告所生。
二、被告甲○○辯稱：被告乙○○即彭冠綸確非被告甲○○與原
    告所生，對於原告主張之事實無意見。並聲明：同意原告之
    請求。
三、按關於認諾及訴訟上自認或不爭執事實之效力，於第589條
    否認子女之訴，不適用之，民事訴訟法第594條定有明文。
    經查，被告甲○○雖於本院96年4月12日言詞辯論期日，當
    庭同意原告之請求並就原告主張之事實不爭執，然揆諸首揭
    法條之說明，自不發生被告認諾或不爭執事實之效力，合先
    敘明。
四、按妻之受胎，係在婚姻關係存續中者，推定其所生子女為婚
    生子女。前項推定，如夫妻之一方能證明妻非自夫受胎者，
    得提起否認之訴；從子女出生日回溯第181日起至第302日止
    為受胎期間，民法第1063條、第1062條第1項定有明定。依
    上開規定，對於子女婚生之推定，必須妻於婚姻關係存續中
    受胎所生，其理自明。苟受胎期間並非於婚姻關係存續中，
    子女自不受婚生之推定。除依其情形可適用「準正」之規定
    外，自應以之為非婚生子女，以認領之方式，使夫與子女發
    生法律上之父子關係。經查，本件兩造於93年6月22日結婚
    ，嗣於96年1月31日離婚，而被告乙○○即彭冠綸則係於93
    年11月22日出生等情，有兩造戶籍謄本在卷可稽，核堪認定
    。則被告乙○○即彭冠綸自其出生之日回溯第181日起至第3
    02日止，原告與被告甲○○並無婚姻關係存在。從而，揆諸
    前揭說明，被告乙○○即彭冠綸自不受原告與被告甲○○之
    婚生推定。再參以被告乙○○即彭冠綸與原告之DNA基因位
    點分析結果，亦認為可以排除二者間之親子關係，此有科妍
    生物科技股份有限公司生物科技實驗室親子鑑定報告在卷可
    稽，故被告乙○○即彭冠綸與原告間既屬為非婚生子女之關
    係，然亦無從適用或準用民法第1064條有關生父與生母結婚
    準正之規定。
五、綜上所述，本件被告乙○○即彭冠綸與原告間既不受婚生推
    定，被告乙○○即彭冠綸自非原告之婚生子女，即使戶政機
    關於戶籍謄本上登載被告乙○○即彭冠綸之父為原告丙○○
    ，惟此屬行政上登載認定事項，本應循更正登記之途解決，
    不因此錯誤登記而使被告乙○○即彭冠綸與原告發生法律上
    之父子關係。從而，原告提起否認子女之訴，求為確認被告
    乙○○即彭冠綸並非被告甲○○自原告受胎所生之婚生子之
    聲請，於法尚有未合，應予駁回。
六、訴訟費用裁判之依據：民事訴訟第78條、第85條第1項。
中　　華　　民　　國　　96　　年　　4 　　月　　26　　日
                  家事法庭  法　官　姚貴美
以上正本係照原本作成。
對於本件判決如有不服，應於收受送達後20日內向本院提出上訴
書狀，敘述上訴之理由，上訴於臺灣高等法院，並按他造當事人
之人數附具繕本。
中　　華　　民　　國　　96　　年　　4　　 月　　26　　日
                            書記官　江美琪
